【裁判字號】    95,易,333
【裁判日期】    950330
【裁判案由】    竊盜
【裁判全文】
臺灣板橋地方法院刑事判決               95年度易字第333號
公  訴  人  臺灣板橋地方法院檢察署檢察官
被      告  甲○○
                    （現於臺灣桃園監獄執行中）
上列被告因竊盜案件，經檢察官提起公訴（九十五年度偵字第一
四八七號），本院合議庭裁定由受命法官獨任依簡式審判程序，
判決如下：
    主  文
甲○○連續結夥三人以上逾越安全設備竊盜，累犯，處有期徒刑
拾月。
    事  實
一、甲○○前於民國（下同）八十九年間，因妨害家庭案件，經
    臺灣桃園地方法院以八十九年度易字第一一五二號判處有期
    徒刑三月確定，又於九十二年間，因竊盜案件，經臺灣新竹
    地方法院以九十一年度易字第七二０號判處有期徒刑七月確
    定，上開二案經裁定應執行刑為有期徒刑九月確定，於九十
    二年十二月八日執行完畢，又於九十二年間，因違反毒品危
    害防制條例案件，經本院以九十一年度易字第二八二八號判
    處有期徒刑四月確定，於九十三年七月二日執行完畢（構成
    累犯）；其另於九十三年間，因強盜案件，經臺灣高等法院
    以九十三年度上訴字第十一號判處有期徒刑五年二月，並經
    最高法院以九十三年度台上字第六四００號駁回上訴確定，
    又於九十四年間，因竊盜案件，先後經臺灣桃園地方法院九
    十四年度桃簡字第一七三六號判處有期徒刑三月確定、本院
    九十四年度易緝字第九五號判處有期徒刑九月，並經臺灣高
    等法院以九十四年度上易字第一五０一號駁回上訴確定，上
    開三案接續執行，現正執行中。
二、甲○○與潘三華（由檢察官另行起訴）及真實姓名年籍不詳
    ，綽號分別為「阿彬」、「阿耀」、「阿義」之成年男子等
    共五人，共同基於意圖為自己不法所有之概括犯意聯絡，於
    九十四年五月二十九日凌晨一時許，由甲○○駕駛車牌號碼
    ０一一五－ＤＦ號小客車搭載潘三華、「阿彬」、「阿耀」
    、「阿義」等四人，前往臺北縣土城市○○路○段五十六巷
    九號前，趁四下無人注意之際，由綽號「阿義」之下手行竊
    ，其餘人等則在一旁把風，共同竊取丙○○所有之車牌號碼
    五三０二－ＤＦ號小貨車，得手後供做犯罪工具使用，隨即
    於同日凌晨三時許，渠等共同駕駛前開車牌號碼０一一五－
    ＤＦ號小客車及上開竊得之車輛，前往臺北縣泰山鄉○○街
    二十二號一樓「皇奕公司」，趁無人注意之際，由潘三華以
    逾越窗戶之方式進入「皇奕公司」（夜間並無人居住，無故
    侵入他人建築物部分未據告訴），綽號「阿義」之成年男子
    則在窗外接應，甲○○及綽號「阿彬」之成年男子負責在屋
    外接運贓物至車內擺放，綽號「阿耀」之成年男子則在巷口
    擔任把風工作，而共同竊取該公司所有之銅條七條、鎖殼六
    千個（約值新台幣六萬五千元）。嗣於同日上午五時許在上
    址為警當場查獲而逮捕甲○○及潘三華，綽號「阿彬」、「
    阿耀」、「阿義」之成年男子則趁隙逃逸，並起出竊取之車
    牌號碼五三０二－ＤＦ號小貨車一部、銅條七條、鎖殼六千
    個（均分別經所有人領回）。
三、案經「皇奕公司」負責人乙○○訴由臺北縣政府警察局新莊
    分局報請臺灣板橋地方法院檢察署檢察官偵查起訴，經甲○
    ○於準備程序進行中就被訴事實為有罪之陳述，經告知簡式
    審判程序之旨，並聽取當事人之意見後，本院合議庭裁定由
    受命法官獨任以簡式審判程序審理。
    理  由
一、上開事實，業據被告甲○○於警詢、偵查及本院審理中坦承
    不諱，核與共犯潘三華於警詢、偵查中之陳述及被害人丙○
    ○、告訴人「皇奕公司」負責人乙○○於警詢中之指述相符
    ，並有贓物認領保管單二件、現場照片四張在卷足資佐證，
    足認被告自白與事實相符。本案事證明確，被告犯行洵堪認
    定，應依法論科。
二、核被告甲○○所為，係犯刑法第三百二十一條第一項第四款
    之結夥三人以上竊盜罪、同法第三百二十一條第一項第二款
    、第四款之結夥三人以上逾越安全設備竊盜罪（起訴書認被
    告係犯同法第三百二十一條第一項第一、二、四款之加重竊
    盜罪，惟並無證據證明「皇奕公司」於夜間有人居住在內，
    是起訴法條尚有未洽，附此敘明），被告與潘三華、真實姓
    名年籍不詳綽號分別為「阿彬」、「阿耀」、「阿義」之成
    年男子間，有犯意聯絡及行為分擔，均為共同正犯。又被告
    先後二次竊盜犯行，時間緊接，所犯為構成犯罪要件相同之
    罪名，顯係基於概括犯意反覆為之，為連續犯，依刑法第五
    十六條規定，論以情節較重之結夥三人以上逾越安全設備竊
    盜一罪，並加重其刑。又被告前有如上開犯罪事實欄所載之
    犯罪科刑及執行情形，有臺灣高等法院被告前案紀錄表一件
    在卷可稽，其於有期徒刑執行完畢後五年內，再犯有期徒刑
    以上刑之本罪，為累犯，應依刑法第四十七條規定加重其刑
    ，並遞加重之。爰審酌被告素行、犯罪之動機、目的、手段
    、犯罪所得、犯罪後坦承犯行之態度等一切情狀，量處如主
    文所示之刑，以資懲儆。
三、末查，被告前於九十四年一月四日上午十二時許，在桃園縣
    龜山鄉大坑村高鐵工地內，因與共犯洪仁泓共同竊取電纜線
    為警查獲，經臺灣桃園地方法院以九十四年度桃簡字第一七
    三六號判處有期徒刑三月確定（下稱前案）之事實，固有該
    案判決書一件在卷可稽，惟被告於本院審理中自承：前案是
    洪仁泓說是他工地的東西，本案這次才是真的去偷。但我們
    不是講好的，是大家聚在一起，阿義才臨時說的等語，是本
    案與前案之犯罪態樣及共犯均不相同，且被告為本案犯行乃
    臨時起意，顯見二案被告並非基於同一概括犯意所為，二案
    間並無裁判上一罪之關係，本院自得就本案加以審究，附此
    敘明。
據上論斷，應依刑事訴訟法第二百七十三條之一第一項、第二百
九十九條第一項前段，刑法第二十八條、第五十六條、第三百二
十一條第一項第二款、第四款、第四十七條，判決如主文。
本案經檢察官黃怡華到庭執行職務。
中    華    民    國    95    年    3     月    30    日
                  刑事第十九庭    法  官  白光華
右正本證明與原本無異。
如不服本判決，應於判決送達後十日內，向本院提出上訴狀。
                                  書記官  陳靜怡
中    華    民    國    95    年    3     月    30    日
附錄本案論罪科刑法條全文：
中華民國刑法第三百二十一條
犯竊盜罪而有左列情形之一者，處六月以上、五年以下有期徒刑：
一  於夜間侵入住宅或有人居住之建築物、船艦或隱匿其內而犯之者。
二  毀越門扇、牆垣或其他安全設備而犯之者。
三  攜帶兇器而犯之者。
四  結夥三人以上而犯之者。
五  乘火災、水災或其他災害之際而犯之者。
六  在車站或埠頭而犯之者。
前項之未遂犯罰之。


司法院資訊處製作；財團法人民間司法改革基金會備份。
